臺灣臺中地方法院民事裁定
                                     111年度小上字第67號
上  訴  人  楊雅惠  
被  上訴人  林明毅  
上列當事人間請求損害賠償事件，上訴人對於民國111年2月16日
本院臺中簡易庭110年度中小字第4300號第一審判決提起上訴，
本院裁定如下：
    主  文
上訴駁回。
第二審訴訟費用新臺幣壹仟伍佰元由上訴人負擔。 
    理  由
一、按關於請求給付金錢或其他代替物或有價證券之訴訟，其標
    的金額或價額在新臺幣（下同）10萬元以下者，適用小額程
    序；對於小額訴訟之第一審裁判之上訴，非以其違背法令為
    理由，不得為之，民事訴訟法第436條之8第1項、第436條之
    24第2項各有明文。所謂違背法令，依民事訴訟法第436條之
    32第2項準用同法第468條係指判決不適用法規或適用不當者
    ，或準用同法第469條第1款至第5款所列當然違背法令之情
    形。是當事人提起上訴，如以判決不適用法規或適用不當為
    理由，其上訴狀或理由書應具體指摘該判決所違背之法令條
    項，或有關判例、解釋字號，或成文法以外之習慣或法理等
    及其具體內容，暨依何訴訟資料可認為合於該違背法令之具
    體事實；如以判決有同法第469條第1款至第5款情形為理由
    ，其上訴狀或理由書應表明該判決有合於各該條款規定情形
    之具體內容，及依何訴訟資料可認為合於該違背法令之具體
    事實。如未依上述方法表明，或其所表明者與上開法條規定
    不合時，即難認為已合法表明上訴理由，其上訴自非合法。
    末以上訴不合法者，依同法第436條之32第2項準用第471條
    第1項、第444條第1項規定，法院毋庸命其補正，應逕以裁
    定駁回之。
二、上訴意旨略以：被上訴人向伊購買從泰國請回臺灣之象神神
    像上之白點為神像出廟之證明，並非瑕疵。又被上訴人於收
    貨後未先拆或檢查有無損傷，反而直接對伊提出詐欺告訴，
    而伊已獲檢察官為不起訴處分，可見被上訴人係收貨後反悔
    才提本件民事訴訟。又依消費者保護法第19條第1項但書、
    通訊交易解除權合理例外情事適用準則第2條規定，泰國神
    像屬於代購交易行為，於被上訴人確認商品後由伊向泰國購
    買寄回臺灣交付予被上訴人，屬於上開準則第2條第2款之客
    製化給付交易行為，為消費者保護法第19條規定7天無條件
    退換貨之例外等語。
三、經核，上訴人之上訴理由，係就原審取捨證據、認定事實、
    適用法律之職權行使，所論斷：本件兩造間就泰國象神神像
    之買賣屬通訊交易（下稱系爭買賣契約），買受人即被上訴
    人亦已於合法期限內，解除系爭買賣契約，企業經營者之出
    賣人即上訴人亦不得要求消費者之被上訴人解除契約時，應
    具正當理由，且其未提出並證明有何合理例外情事者存在。
    故被上訴人依法主張解除系爭買賣契約，洵屬適法。系爭買
    賣契約既經合法解除，則被上訴人依民法第259條契約解除
    後之回復原狀規定，請求上訴人返還已付價金1萬4,520元，
    自屬有據，為有理由等情，指摘為不當，並就原審已論斷，
    泛言論斷錯誤，未表明原審上開認定違背之具體法令為何及
    依訴訟資料合於該違背法令之具體事實。上訴意旨既未表明
    原審違反之具體法令為何，復未指摘依訴訟資料合於該違背
    法令之具體事實，難認已合法表明上訴理由。依首揭說明，
    應認其上訴為不合法，應予駁回。至上訴理由所稱系爭買賣
    契約屬通訊交易解除權合理例外情事適用準則第2條第2款之
    客製化給付交易行為，原審認定違反消費者保護法第19條第
    1項但書及上開準則第2條第2款，核屬新事實主張，依民事
    訴訟法第436條之32第2項準用同法第476條第1項規定，本院
    不予審酌，附此敘明。
四、本件第二審訴訟費用額，確定如主文第2項所示金額，並應
    由上訴人負擔。
五、據上論結，本件上訴為不合法，依民事訴訟法第436條之32
    第1項、第2項、第444條第1項本文、第436條之19第1項、第
    95條、第78條，裁定如主文。　　
中　　華　　民　　國　　111 　年　　5 　　月　　2 　　日
                  民事第一庭　審判長法　官  許石慶
　　　　　　　　　                  法  官  廖欣儀 
　　　　　　　　　                  法  官　鍾宇嫣
以上正本，係照原本作成。　　　　　　　　　　　　　　　　
本件不得抗告。
中　　華　　民　　國　　111 　年　　5 　　月　　2 　　日
                                    書記官